臺灣彰化地方法院刑事判決　　　　　　　　100年度易字第1號
公　訴　人　臺灣彰化地方法院檢察署檢察官
被　　　告　蘇炳彰
上列被告因傷害案件，經檢察官提起公訴（99年度偵字第10355
號），本院判決如下：
    主  文
蘇炳彰犯傷害罪，處拘役伍拾日，如易科罰金，以新臺幣壹仟元
折算壹日。
    犯罪事實
一、蘇炳彰與黃雅貞為夫妻關係，兩人育有二女。為支應沈重之
    家庭經濟壓力，黃雅貞在外擔任秘書工作，並有晚歸之情形
    ，蘇炳彰懷疑黃雅貞有外遇情事，竟於民國99年6月13日晚
    上11時許，基於傷害之犯意，在黃雅貞返家途中，於彰化縣
    彰化市○○街16號前，徒手抓住黃雅貞之頭部往路邊停放車
    號不詳自小客車之車窗處連續撞擊，致黃雅貞受有頭皮之開
    放性傷口、頭部損傷等傷害。
二、案經黃雅貞訴由彰化縣警察局彰化分局報請臺灣彰化地方法
    院檢察署檢察官偵查起訴。
    理  由
一、關於證據能力之說明：
  (一)證人即被害人黃雅貞於偵查中向檢察官所為證述，雖係被告
    以外之人於審判外之言詞陳述，為傳聞證據，然其於偵查中
    向檢察官所為證述，既經具結，且本院審酌該等言詞陳述係
    由證人出於自由意思而陳述，又無其他證據足認該等陳述有
    何顯不可信之情事等一切情況，依刑事訴訟法第159條之1第
    2項規定，認上開證人於偵訊中之證述，自得採為認定本件
    犯罪事實所憑之證據。
  (二)證人即被害人黃雅貞於警詢時之證述，雖亦屬被告以外之人
    於審判外之言詞陳述，為傳聞證據，然經本院於審理時當庭
    直接提示而為合法之調查，被告均未於言詞辯論終結前對證
    據能力聲明異議，本院復審酌該等言詞陳述係由證人出於自
    由意思而陳述，並無非法取證之情況，依刑事訴訟法第159
    條之5之規定，認上開證人於警詢時之證述，應得採為認定
    本件犯罪事實所憑之證據。
  (三)卷附診斷證明書及照片，分別為被害人黃雅貞提出及警方拍
    攝附卷之資料，檢察官及被告對於證據能力均無意見，自得
    引為本案證據。
二、認定犯罪事實所憑之證據及理由：
    訊據被告蘇炳彰固坦承於前揭時、地與被害人黃雅貞有肢體
    衝突，惟矢口否認有何傷害被害人黃雅貞之犯意，辯稱：當
    時黃雅貞拉住我的手，我只是用力甩開她，才導致她撞到旁
    邊的車子而受傷云云。惟查：被害人黃雅貞因工作晚歸之故
    ，遭被告懷疑有外遇對象，而在上述時、地返家途中，經被
    告攔阻，被告並以手拉住被害人黃雅貞頭部用力撞擊路旁車
    輛之車窗等情，業據被害人黃雅貞於警詢、偵訊及本院審理
    時證述在卷，並有秀傳醫療社團法人秀傳紀念醫院診斷證明
    書在卷可參。被告雖辯稱當時只是為甩開被害人黃雅貞用力
    過猛才致其撞到路旁車輛云云，然依診斷書記載被害人黃雅
    貞所受為「頭皮開放性傷口」、「傷口長約1公分，經手術
    縫合2針」等情，且觀諸被害人黃雅貞所著衣服上血跡班班
    ，有照片為證（偵查卷第17頁），顯見該傷勢係在強大外力
    下所造成，難以想像一個甩手的動作會造成頭部如此嚴重之
    傷勢，是被告所辯應不可採，應認被告主觀上確有傷害被害
    人黃雅貞之犯意。綜上，本件事證明確，被告犯行堪以認定
    。
三、論罪科刑：
    核被告所為，係犯刑法第277條第1項之傷害罪。爰審酌被告
    與被害人黃雅貞為夫妻關係，並育有二名女兒，被害人黃雅
    貞陳述被告收入不足以支應家計，被害人黃雅貞在商業同業
    公會擔任秘書一職以賺錢分擔家計，為業務所需而晚歸，因
    此不得被告諒解，被告則陳述被害人黃雅貞有外遇情事，對
    婚姻不忠，雙方各執一詞，然婚姻出現破裂，本需以理性平
    和方式循求解決，動手傷害只會使裂痕加大，無助於化解歧
    見，是以被告所辯之犯罪動機難認正當，另參酌本案發生後
    被告與被害人黃雅貞分居兩地，二名女兒已由被害人黃雅貞
    接回娘家同住，在照顧子女之家庭責任上，被害人黃雅貞顯
    付出較大心力，惟被告於偵、審時均否認犯行，態度難認良
    好，並參酌被告為大專畢業之智識程度、雙方結婚已近15年
    、婚後住處歷經多次遷徙、彼此相處狀況等一切情狀，量處
    如主文所示之刑，並諭知易科罰金之折算標準。
據上論斷，應依刑事訴訟法第299條第1項前段，刑法第277條第1
項、第41條第1項前段，判決如主文。
本案經檢察官賴志盛到庭執行職務。
中    華    民    國  100    年    3    月    10    日
                     刑事第七庭     法  官   黃玉齡
以上正本證明與原本無異。
如不服本判決應於收受判決後十日內向本院提出上訴書狀，並應
敘述具體理由。其未敘述上訴理由者，應於上訴期間屆滿後二十
日內向本院補提理由書（均須按他造當事人之人數附繕本），切
勿逕送上級法院。
告訴人或被害人對於判決如有不服具備理由請求檢察官上訴者，
其上訴期間之計算係以檢察官收受判決正本之日期為準。
中    華    民    國  100    年    3    月    10    日
                                    書記官   黃鏽金
附錄論罪科刑法條：
中華民國刑法第277條
傷害人之身體或健康者，處3年以下有期徒刑、拘役或1千元以
  下罰金。
犯前項之罪因而致人於死者，處無期徒刑或7年以上有期徒刑
  ；致重傷者，處3年以上10年以下有期徒刑。